---
title: "Mi primer RMarkdown"
author: "Alexa Moreno López"
date: "`r Sys.Date()`"
output:
  word_document: default
  html_document: default
font: calibri
---

```{r setup, include=FALSE}
knitr::opts_chunk$set(echo = TRUE)
library(DT)
```

# Introducción

En este archivo aprenderemos cómo utilizar RMarkdown para compilar páginas web o documentos.

## Ejemplo de código 1

Vamos a estimar una aproximación del número $e$ con la siguiente expresión:

$$e\approx \lim_{n\rightarrow \infty} VA\cdot\left(1+\frac{1}{n}\right)^n$$
Este texto **va en negrita** y este en *itálica*

Este es un ejemplo de [vínculo a google](https://google.com)

## Aproximación del número $e$ de forma númerica

En el siguiente fragmento, se aproxima el número $e$ con 1 a 1,000 periodos de recomposición ($n$) en 1 año de un préstamo de un peso al 100\% anualizado.

```{r tabla1}
# Creamos el objeto Valor Actual con un valor de 1:
VA=1
# Tasa anualizada de rendimiento:
i=1
# Periodos de recomposición deseados:
nTotal=1000
# Tabla de salida:
t=1:nTotal

tablaNumeroe=data.frame(
  t=t, 
VF=VA*((1+(i/t))^t)
)

datatable(tablaNumeroe)
```
El siguiente código no se verá pero sí el resultado de los cálculos o gráficas generados con el mismo:

```{r figura1, echo=FALSE}
# Ahora gráfico los valores de la tabla del número e:

plot(x=tablaNumeroe$t,y=tablaNumeroe$VF,type="l",col="pink")

```

